【裁判字號】    90,易,3900
【裁判日期】    901108
【裁判案由】    竊盜
【裁判全文】
臺灣高雄地方法院刑事判決                          九十年度易字第三九號
    公  訴  人  臺灣高雄地方法院檢察署檢察官
    被      告  甲○○
右列被告因竊盜案件，經檢察官聲請簡易判決處刑（九十年度偵字第八九八二號），
本院高雄簡易庭認不宜而簽移本院依通常程序審理（九十年度雄簡字第一一二五號）
本院判決如左：
    主  文
甲○○竊盜，處罰金肆仟元，如易服勞役，以參佰元折算壹日。
扣案之黑色橡皮筋陸條，均沒收。
    事  實
一、甲○○意圖為自己不法之所有，於民國九十年五月六日某時，在其左右小腿上各
    綁上黑色橡皮筋三條後，旋於同日十四時二十分許，在高雄市苓雅區○○○路二
    二四之一號吳淑美所經營之喜洋洋超商內，趁店員不注意之際，將尚未結帳之遙
    控器一支以上開黑色橡皮筋固定在左小腿上，而竊取之，嗣於其欲離開之際，為
    吳淑美之夫乙○○發現報警查獲，並扣得其所有供竊取遙控器用之黑色橡皮筋六
    條。
二、案經高雄市政府警察局苓雅分局移送台灣高雄地方法院檢察署檢察官偵查起訴。
    理  由
一、訊據被告甲○○矢口否認有何竊盜犯行，辯稱：其將遙控器拿起來看看後即擺在
    旁邊，並未竊取云云。惟查，右揭事實，業據證人乙○○於警、偵訊及本院審理
    中證稱：被告於九十年五月六日十四時十分許進入店內消費時，其自店內監視系
    統發現被告在收銀機旁拿了一支遙控器，然被告於十四時二十分欲走出收銀台時
    ，並未持遙控器結帳，其乃示意店員丙○○詢問被告遙控器何在，被告表示遙控
    器在後面，並匆匆往店內走去，其乃尾隨在後，看見被告在放狗飼料的地方蹲下
    來，自褲腳拉出遙控器，因而查知被告以黑色橡皮筋將遙控器綁在左腳小腿邊，
    當時被告左右腳各綁三條黑色橡皮筋等語明確，證人丙○○於警訊中亦證述：被
    告進入店內後曾向其詢問本期特價之遙控器何在，之後即以本期ＤＭ包著遙控器
    佯裝購物並往店後走，並隨即拿起兩樣東西走向收銀台結帳，當時已不見被告手
    上所持之遙控器，乙○○乃示意其詢問被告遙控器何在，被告答稱可能放在後面
    並走向店後，乙○○即尾隨在後跟上被告等語在卷，核與被告於警訊時所供：當
    時其小腿上確實綁有六條橡皮筋，係因一時好奇好玩而竊取遙控器，其於得手後
    趁四下無人之際，將遙控器綁在事先圈在左小腿之橡皮圈內，之後再到櫃臺結帳
    等情大致相符，此外，並有橡皮筋六條扣案及贓物認領保管收據一紙附卷可稽，
    是本件事證明確，被告犯行已堪認定，應依法論科。
二、核被告所為，係犯刑法第三百二十條第一項之竊盜罪。爰審酌被告被告因貪圖小
    利而竊取他人之物，行為殊不足取，且犯後猶矯言飾詞，毫無悔意，實不宜寬貸
    ，惟念其竊取之物價值尚輕，對被害人造成之財產損害非鉅等一切情狀，酌情量
    處如主文所示之刑，並諭知易服勞役之折算標準。至扣案之黑色橡皮筋六條為被
    告所有，業據被告於警訊供明在卷，且為供被告犯罪所用之物，應依刑法第三十
    八條第一項第二款規定予以沒收。
據上論斷，應依刑事訴訟法第二百九十九條第一項前段、第四百五十二條，刑法第三
百二十條第一項、第四十二條第二項、第三十八條第一項第二款，罰金罰鍰提高標準
條例第一條前段、第二條，判決如主文。
中      華      民      國      九十      年      十一      月    八    日
                                  臺灣高雄地方法院刑事第一庭
                                          法  官  黃  悅  璇
右正本證明與原本無異。
如不服本判決，應於判決送達後十日內，向本院提出上訴狀。
                                          書記官  沈      蘊
中     華     民     國     九十      年      十一      月      八      日
附錄法條：
刑法第三百二十條第一項
意圖為自己或第三人不法之所有，而竊取他人之動產者，為竊盜罪，處五年以下有期
徒刑、拘役或五百元以下罰金。


司法院資訊處製作；財團法人民間司法改革基金會備份。
